臺灣高雄地方法院刑事判決　　　　　　　　　　　　　九十年度易字第四三六三號
　　公　訴　人　臺灣高雄地方法院檢察署檢察官
　　被　　　告　乙○○
　　　　　　　（原名陳俊明）
右列被告因竊盜案件，經檢察官提起公訴（九十年度偵字第一九四三六號），本院判
決如左：
    主  文
乙○○竊盜，累犯，處有期徒刑肆月，如易科罰金，以參佰元折算壹日。
    事  實
一、乙○○（原名陳俊明，民國九十年六月二十八日改名為乙○○），於八十五年間
    因違反麻醉藥品管理條例，經本院判處有期徒刑四月，於八十五年十一月二十六
    日易科罰金執行完畢，猶不知悔改，因缺錢花用，竟意圖為自己不法之所有，於
    九十年十月十五日下午一時許，在高雄市○○區○○路「亞太金融大樓」九樓樓
    梯間安全門後，竊取甲○○置放在該處之咖啡色皮夾（起訴書誤載為米色手提袋
    ）一只（內有身分證、重型機車駕駛執照、華南銀行金融卡、聯邦銀行信用卡、
    中國信託商業銀行信用卡及台新銀行信用卡各一張），得手後逕自離去。嗣於同
    日下午二時三十分許，在高雄市○○區○○路與五福路口，因行跡可疑，為警臨
    檢查獲。
二、案經高雄市政府警察局刑警大隊移送臺灣高雄地方法院檢察署檢察官偵查起訴。
    理  由
一、訊據被告乙○○固坦承於右揭時、地拿取甲○○所有之咖啡色皮夾一只，惟矢口
    否認有何竊盜犯行，辯稱：伊突然想去大樓找工作，便坐電梯到十九樓，再逐層
    看各公司門口有無貼徵小弟或助理之廣告，在找不到工作要走樓梯要回家時，才
    在安全門後面撿到皮夾的，當時皮夾放在一個手提袋裡面，伊沒有偷皮夾云云。
    惟查，右揭事實業據證人甲○○於本院審理中具結證稱：當時我在辦公室協助工
    人搬家，因安全門後面比較隱密，且從貨梯處也可看到安全門，就把我的米色手
    提袋藏在安全門後面，直到中午休息時才發現手提袋內的咖啡色皮夾不見了等語
    （見本院審理筆錄）甚明，再參以被告自承看見大皮包在安全門後面，好像是有
    人藏在那裡，因怕別人看見就把裡面的皮夾拿走等語（見本院九十年十二月三日
    筆錄），可見被告對於前開皮夾為他人藏置在該處之有主物，且仍在他人支配管
    領中應有所認知，是其明知該皮夾非其所有，仍擅自將之移於自己實力支配之下
    供己使用，顯有不法所有之意圖及竊盜犯罪認識無疑，其辯稱無竊取之意云云，
    不足採信。此外，並有證人甲○○領回上開竊物之贓物認領保管收據乙紙附在警
    卷可稽，本件事證明確，被告犯行堪以認定。
二、核被告乙○○所為，係犯刑法第三百二十條第一項之竊盜罪。又被告於八十五年
    間因違反麻醉藥品管理條例，經本院判處有期徒刑四月，於八十五年十一月二十
    六日易科罰金執行完畢，此有臺灣高雄地方法院檢察署刑案資料查註紀錄表附卷
    可憑，其於五年內在犯本件最重刑度為有期徒刑以上之罪，為累犯，應依刑法第
    四十七條規定，加重其刑。爰審酌被告正值青年，竟不思上進，率爾竊取他人之
    財物，惟念其因一時貪慾，短於思慮，致觸犯本案犯行，所犯情節尚非重大，及
    犯後態度尚可等一切情狀，量處如主文所示之刑，並諭知易科罰金之折算標準。
據上論斷，應依刑事訴訟法第二百九十九條第一項前段，刑法第三百二十條第一項、
第四十七條、第四十一條第一項，罰金罰鍰提高標準條例第一條前段、第二條，判決
如主文。
本案經檢察官高大方到庭執行職務。
中      華      民      國    九十一    年      一      月      八      日
                    臺灣高雄地方法院刑事第四庭
                                        法  官  廖  純  卿
右正本證明與原本無異。
如不服本判決，應於判決送達後十日內，向本院提出上訴狀。
                                        書記官  林  孝  聰
中      華      民      國    九十一    年      一      月      八      日
附錄本案論罪科刑法條：
刑法第三百二十條第一項
中華民國刑法第三百二十條
 (普通竊盜罪、竊佔罪)
意圖為自己或第三人不法之所有，而竊取他人之動產者，為竊盜罪，處五
年以下有期徒刑、拘役或五百元以下罰金。
